臺灣花蓮地方法院刑事判決　　　　　　　94年度交訴字第32號
公　訴　人　臺灣花蓮地方法院檢察署檢察官
被　　　告　乙○○
上列被告因公共危險等案件，經檢察官提起公訴（94年度偵字
第2423號），由本院合議庭裁定改依簡式審判程序審理，並判
決如下：
    主  文
乙○○服用酒類，不能安全駕駛動力交通工具而駕駛，處有期徒
刑肆月，如易科罰金，以參佰元折算壹日。又因過失傷害人，處
有期徒刑肆月，如易科罰金，以參佰元折算壹日。又駕駛動力交
通工具肇事，致人受傷而逃逸，處有期徒刑陸月，如易科罰金，
以參佰元折算壹日。應執行有期徒刑壹年，如易科罰金，以參佰
元折算壹日。
    事  實
一、乙○○於民國94年6月20日中午12時起至同日13時許，在花
    蓮縣新城鄉海星中學附近餐館內飲用高粱酒至不能安全駕駛
    動力交通工具之程度後，本應注意不得駕駛汽車上路，以免
    因反應遲緩以及注意力無法集中而肇事，而依當時之情形又
    無不能注意之情事，竟疏未注意及之，仍駕駛車號U7-9687
    號自小客車上路，嗣於同日13時15分許，其駕駛上開自小客
    車沿花蓮縣花蓮市○○街由北往南行駛，於行經花蓮市○○
    街1之18號前之時，即因不勝酒力以致疏未注意車前之狀況
    ，乃不慎撞擊在該處正欲穿越馬路之行人甲○○，造成甲○
    ○當場倒地後受持續性嘔吐、腦震盪、前臂之開放性傷口、
    膝、腿（大腿除外）及足踝開放性傷口、頭部撞挫傷併腦震
    盪無意識喪失、肩部挫傷、肘挫傷（起訴書誤載為「肋挫傷
    」）以及膝挫傷等之身體傷害，詎乙○○於駕車肇事並使人
    受傷後，為逃避刑責，竟未下車查看並對甲○○予以救護，
    反而隨即駕車逃離現場，嗣經與甲○○同行之同事邱秀禎目
    睹事發經過，並立即記下該肇事車輛之車號後報警處理，為
    警循線於花蓮縣花蓮市○○路與建林街口查獲乙○○正在該
    處上開自小客車內睡覺，經警方對其施以呼氣酒精濃度測試
    ，並測得乙○○之呼氣酒精濃度達每公升0.95毫克，始悉上
    情。
二、案經甲○○訴由花蓮縣警察局花蓮分局報告臺灣花蓮地方法
    院檢察署檢察官偵查起訴。
    理  由
一、上開犯罪事實，業據被告乙○○於本院審理時坦承不諱，核
    與告訴人甲○○於警詢時及偵查中所指述之情節相符，並經
    證人邱秀禎於警詢時及偵查中證述明確，此外復有有酒精濃
    度測試單附於花蓮縣警察局交通事故當事人酒精測定紀錄表
    1 張、花蓮縣警察局查獲涉嫌公共危險案件不能安全駕駛簡
    易測試紀錄表1張、刑法第一百八十五條之三查獲後測試、
    觀察職務報告1張、花蓮縣警察局舉發違反道路交通管理事
    件通知單1張、道路交通事故現場圖、現場草圖、道路交通
    事故調查報告表（一）、（二）以及現場照片10張可為佐證
    ，足認被告於前開時、地酒醉駕車肇事後驅車逃逸之事實明
    確。另按汽車駕駛人飲用酒類或其他類似物後其吐氣所含酒
    精濃度超過每公升0.25毫克或血液中酒精濃度超過百分之
    0.05以上者，不得駕車；又汽車行駛時，駕駛人應注意車前
    狀況，並隨時採取必要之安全措施，道路交通安全規則第
    114條第3項、第94條第3項分別定有明文。本件被告服用酒
    類後駕駛汽車，至警方對其施以呼氣酒精濃度測試時，猶達
    每公升0.95毫克，被告仍駕駛汽車未注意車前狀況而撞擊正
    欲通過道路之告訴人，以當時被告明知酒後意思不清，本應
    注意不得駕車，且並無不能注意之情事，猶酒後駕駛，以致
    未注意車前狀況而肇事，則其對於上開駕駛自用小客車肇事
    之行為具有過失責任自明。又本件告訴人甲○○因被告前開
    過失行為，受有持續性嘔吐、腦震盪、前臂之開放性傷口、
    膝、腿（大腿除外）及足踝開放性傷口、頭部撞挫傷併腦震
    盪無意識喪失、肩部挫傷、肘挫傷以及膝挫傷等傷害一節，
    亦有財團法人臺灣基督教門諾會醫院診斷證明書、衛生署花
    蓮醫院診斷證明書各1張以及受傷照片5張附卷可參，足認被
    告之過失行為與告訴人所受之傷害結果間，具有相當因果關
    係。另被告於肇事致人受傷後逃逸，則業據證人邱秀禎於警
    詢時及偵查中證述明確，核與被告之自白相符，是以本件事
    證明確，被告上開犯行洵堪認定，應依法論科。
二、核被告所為，係犯刑法第185條之3服用酒類至不能安全駕駛
    動力交通工具而仍駕駛罪、第185條之4肇事逃逸罪以及第28
    4條第1項前段之過失傷害罪。又被告於上開時地服用酒類後
    ，呼氣中所含酒精濃度達每公升0.95毫克之時，仍駕駛上開
    車號U7-9687號自小客車肇事，致告訴人甲○○因之受有身
    體多處傷害，是就其所犯上開過失傷害罪之部分，應依道路
    交通管理處罰條例第86條第1項之規定，加重其刑。被告所
    犯上開3罪之間，犯意各別，行為互異，應予分論併罰之。
    爰審酌被告前未曾受有期徒刑以上刑之宣告，有臺灣高等法
    院被告前案紀錄表在卷可稽，足見其素行非差，然有關酒後
    禁止駕車之觀念，多年來早已透過政令宣導及各類媒體廣為
    宣傳使各界週知，被告對於酒後不能駕車以及酒醉駕車之危
    險性，理應有所之認識，竟在明知飲酒後已達不能安全駕駛
    之程度下，猶駕車上路，顯然心存僥倖，缺乏尊重其他用路
    人生命、財產安全之觀念，惡性非輕，同時參酌其因酒精影
    響致不能安全駕駛之程度、所造成之告訴人身體傷害之損害
    ，以及被告於本院審理中已坦承本件犯行不諱，惟迄未能與
    告訴人達成和解等一切情狀，分別就其所犯上開3罪量處如
    主文所示之刑，並定其應執行刑及諭知易科罰金之折算標準
    ，以資儆懲。
三、末按「除被告所犯為死刑、無期徒刑、最輕本刑為3年以上
    有期徒刑之罪或高等法院管轄第1審案件者外，於前條第1項
    程序進行中，被告先就被訴事實為有罪之陳述時，審判長得
    告知被告簡式審判程序之旨，並聽取當事人、代理人、辯護
    人及輔佐人之意見後，裁定進行簡式審判程序。」刑事訴訟
    法第273條之1定有明文。查本件被告所犯上開刑法第185條
    之3、第185條之4以及第284條第1項前段之罪，其法定刑均
    非最輕本刑為3年以上有期徒刑之罪，且被告於本院94年10
    月31日準備程序進行中，復就被訴之事實為有罪之陳述，經
    告知被告簡式審判程序之旨，被告及公訴人對於本件改依簡
    式審判程序審理亦均表示同意，是本院即依前揭刑事訴訟法
    規定，裁定本件進行簡式審判程序，附此敘明。
據上論斷，應依刑事訴訟法第273條之1第1項、第299條第1項前
段，刑法第185條之3、第185條之4、第284條第1項前段、第51條
第5款、第41條第1項前段、第2項，道路交通管理處罰條例第86
條第1項，罰金罰鍰提高標準條例第1條前段、第2條，判決如主
文。
本案經檢察官張立中到庭執行職務
中　　華　　民　　國　　94　　年　　10　　月　　31　　日
　　　　　　　　  　臺灣花蓮地方法院刑事第三庭
                                法　官　楊仲農
上列正本證明與原本無異。
如對本判決不服，應於送達後10日內，向本院提出上訴狀（應抄
附繕本）告訴人或被害人如對於本判決不服者，應具備理由請求
檢察官上訴，其上訴期間之計算係以檢察官收受判決正本之日期
為準。
                                書記官
中　　華　　民　　國　　94　　年　　10　　月　　31　　日
附錄本判決論罪之法律條文：
中華民國刑法第185條之3：
服用毒品、麻醉藥品、酒類或其他相類之物，不能安全駕駛動力
交通工具而駕駛者，處一年以下有期徒刑、拘役或三萬元以下罰
金。
中華民國刑法第185條之4：
駕駛動力交通工具肇事，致人死傷而逃逸者，處六月以上五年以
下有期徒刑。
中華民國刑法第284條第1項前段：
(過失傷害罪)
因過失傷害人者，處六月以下有期徒刑、拘役或五百元以下罰金
。
道路交通管理處罰條例第86條第1項：
汽車駕駛人，無駕駛執照駕車、酒醉駕車、吸食毒品或迷幻藥駕
車、行駛人行道或行經行人穿越道不依規定讓行人優先通行，因
而致人受傷或死亡，依法應負刑事責任者，加重其刑至二分之一
。
